【裁判字號】    95,簡上,966
【裁判日期】    950919
【裁判案由】    竊盜
【裁判全文】
臺灣高雄地方法院刑事判決             95年度簡上字第966號
上  訴  人  臺灣高雄地方法院檢察署檢察官
被      告  己○○
                    （另案
上列上訴人因被告竊盜案件，不服臺灣高雄地方法院高雄簡易庭
95年度簡字第3731號中華民國95年6 月26日第一審判決（聲請簡
易判決處刑案號：臺灣高雄地方法院檢察署95年度偵字第14871
號；併辦案號：95年度偵字第16768 號、19523 號、19526 號、
19527 號、15462 號、16835 號、17224 號），提起上訴，本院
判決如下：
    主  文
原判決撤銷。
己○○連續竊盜，累犯，處有期徒刑陸月，如易科罰金，以參佰
元折算壹日。
    事  實
一、己○○前因妨害兵役條例案件，經本院以民國92年度易字第
    1022號判處有期徒刑3 月確定，並於93年6 月27日縮短刑期
    執行完畢。詎仍不知悔改，基於意圖為自己不法所有之概括
    犯意，先後為下列竊盜行為：
  (一)於95年5 月21日9 時11分許，進入高雄縣彌陀鄉○○路27
    號，蘇金花所經營之雜貨店內，竊取蘇金花所有置於辦公桌
    右側抽屜內現金新臺幣（下同）2,800 元後逃逸，嗣經蘇金
    花檢視監視錄影光碟後，報警處理而查獲。
  (二)於95年5 月25日18時許，在高雄縣彌陀鄉○○村○○路192
    號雜貨店內，趁店內無人看守之際，打開櫃檯抽屜竊取鐵盒
    內丙○○所有之現金2,600 元，得手後旋即逃離現場。嗣於
    同日18時50分在高雄縣彌陀鄉○○村○○路343 巷旁因其形
    跡可疑經警上前盤查，並當場扣得前開現金2,600 元。
  (三)於95年6 月2 日21時許，在高雄縣大社鄉○○路27號前，見
    洪琬晶所有、由丁○○使用之車牌號碼TL6-100 號輕型機車
    ，其上置有鑰匙，即以該鑰匙啟動電門，竊取該機車供己騎
    用。嗣於同年月3 日14時15分許，己○○騎乘前揭機車行經
    高雄縣彌陀鄉○○路308 號前時，為警查獲。
  (四)於95年6 月18日17時20分許，在高雄縣橋頭鄉○○村○○路
    華興巷5 號前，見鄭衣旬所有之車牌號碼WBY-055 號輕型機
    車，其上置有鑰匙，竟使用該鑰匙發動後，竊取該機車，得
    手後供己騎用。嗣於同年月18日21時20分許，己○○騎乘前
    揭機車行經高雄縣彌陀鄉○○村○○路130 號前時，為警查
    獲。
  (五)於95年6 月24日6 時30分許，進入高雄縣梓官鄉○○村○○
    ○路66號，戊○○所經營之雜貨店內，竊取戊○○所有置於
    辦公桌抽屜內之50元硬幣1 枚得手，嗣遭戊○○發現，而報
    警當場查獲。
二、案經高雄縣政府警察局岡山分局報請臺灣高雄地方法院檢察
    署檢察官及移送併辦。
    理  由
一、本件被告己○○所犯係死刑、無期徒刑、最輕本刑為3 年以
    上有期徒刑以外之罪，被告就被訴事實為有罪之陳述，經審
    判長告知簡式審判程序之旨，並聽取公訴人及被告之意見後
    ，經本院合議庭裁定進行簡式審判程序，合先敘明。
二、訊據被告對上揭事實於本院審理時坦承不諱，核與證人乙○
    ○○、丙○○、丁○○、庚○○○、戊○○於警詢證述之情
    節，相互符合。足見被告之自白與事實相符，自得為認定犯
    罪之依據。是以，本案被告犯罪事證明確，其犯行洵堪認定
    ，應依法論科。
三、查被告行為後，如附表所示之法律均業經變更，並俱於95年
    7 月1 日施行，玆經比較結果，裁判時法並未較為有利，從
    而依刑法第2 條第1 項規定，自應適用各該行為時法，亦即
    修正前刑法。
四、核被告所為，係犯刑法第320 條第1 項之竊盜罪。被告先後
    5 次竊盜犯行，時間緊接，所犯罪名相同，為連續犯，應依
    刑法第56條規定從一重處斷，並加重其刑。又公訴人雖僅就
    事實一、(二)之犯行聲請簡易判決處刑，然事實欄所載之其餘
    之犯行與前揭經聲請簡易判決並由本院論罪科刑之部分有連
    續犯之裁判上一罪關係，已如前述，依審判不可分原則，亦
    應為起訴效力所及，本院自得併予審理，附此敘明。又被告
    前因妨害兵役條例案件，經本院以92年度易字第1022號判處
    有期徒刑3 月確定，並於93年6 月27日縮短刑期執行完畢等
    情，有臺灣高等法院被告前案記錄表在卷可憑，其於有期徒
    刑執行完畢後，5 年內再犯本件有期徒刑以上之罪，係屬累
    犯，應依刑法第47條之規定加重其刑，並與前開加重之事由
    遞加之。
五、被告犯罪事證既已明確，原審予以論罪科刑，固非無見。惟
    原審僅就被告事實欄一(二)之犯行聲請簡易判決處刑，未及審
    酌併論事實欄所載之其餘犯罪事實，尚有未恰，自應由本院
    將原判決撤銷改判。爰審酌被告正值青壯之年，不思以正當
    方式取得財物，竟貪圖私慾，竊取他人之物，侵害他人之財
    產安全，惡性非輕，且於竊盜遭查獲後，再多次竊盜他人財
    物，顯見其並無真心悔改之意，惟念其所竊取之物，價值尚
    非甚鉅，且竊盜之手段尚屬平和，及被告於犯罪後坦承犯行
    ，犯罪後態度尚佳等一切情狀，量處如主文所示之刑，並諭
    知易科罰金之折算標準。
據上論斷，應依刑事訴訟法第455 條之1 第1 項、第3 項、第36
9 條第1 項前段、第364 條、第299 條第1 項前段、第273 條之
1 ，現行刑法第2 條第1 項前段，修正前刑法第56條、第320 條
第1 項、第47條、第41條第1 項前段，罰金罰鍰提高標準條例第
1 條前段，修正前罰金罰鍰提高標準條例第2 條，判決如主文。
本案經檢察官甲○○到庭執行職務。
中    華    民    國    95    年    9     月    19    日
                  刑事第十二庭  審判長法  官 施柏宏
                                      法  官 黃宗揚
                                      法  官 洪能超
以上正本證明與原本無異。
不得上訴。
中    華    民    國    95    年    9     月    19    日
                                      書記官 曾小玲
附錄本判決論罪科刑適用法條
中華民國刑法第320條
意圖為自己或第三人不法之所有，而竊取他人之動產者，為竊盜
罪，處 5 年以下有期徒刑、拘役或 500 元以下罰金。
意圖為自己或第三人不法之利益，而竊佔他人之不動產者，依前
項之規定處斷。
前二項之未遂犯罰之。
┌───────────────────────────────────────────────┐
│附表：                                                                                        │
├──────┬─────────────┬─────────────┬───────┬────┤
│相關變更條文│行為時法（下稱舊法）之內容│裁判時法（下稱新法）之內容│比  較  理  由│備    註│
├──────┼─────────────┼─────────────┼───────┼────┤
│【罰金刑貨幣│依法律應處罰金、罰鍰者，就│中華民國94年1 月7 日刑法修│刑法之貨幣單位│經按現行│
│單位之變更】│其原定數額得提高為2 倍至10│正施行後，刑法分則編所定罰│由「元（指銀元│法規所定│
│罰金罰鍰提高│倍（刑法乃係定明10倍）。第│金之貨幣單位為新臺幣。94年│）」變更為「新│貨幣單位│
│標準條例第1 │1 條所定得提高倍數之規定，│1月7日刑法修正時，刑法分則│臺幣」，且刑法│折算新臺│
│條前段、第5 │於本條例修正後制定之法律，│編未修正之條文定有罰金者，│分則之罰金數額│幣標準條│
│條與刑法施行│不適用之；本條例修正前公布│自94年1 月7 日刑法修正施行│，亦視該分則先│例第2 條│
│法第1 之1條 │之法律，於本條例修正後修正│後，就其所定數額提高為30倍│前曾修正與否，│之規定折│
│第1 項、第2 │其罰金罰鍰數額或法律經全部│。但72年6 月26日至94年1 月│分別提高3 或30│算後等值│
│項          │修正而其罰金罰鍰數額未予變│7 日新增或修正之條文，就其│倍。          │，是以新│
│            │更者，亦同。              │所定數額提高為3 倍。      │              │法並未較│
│            │                          │                          │              │有利。  │
├──────┼─────────────┼─────────────┼───────┼────┤
│刑法第33條第│罰金：（銀元）1 元以上。  │罰金：新臺幣1000元以上…。│罰金刑之下限，│舊法有利│
│5 款：罰金刑│                          │                          │由銀元10元（亦│        │
│下限變更    │                          │                          │經提高）即新臺│        │
├──────┼─────────────┼─────────────┼───────┼────┤
│法定刑之加重│1、修正前刑法第67條：「有 │1、修正後刑法第67條：「有 │舊法罰金刑之最│修正前之│
│方法        │   期徒刑加減者，其最高度 │   期徒刑或罰金加減者，其 │低度不加重    │刑法有利│
│            │   及最低度同加減之。」。 │   最高度及最低度同加減之 │              │於被告  │
│            │                          │   。」                   │              │        │
│            │2、修正前第68條：「拘役或 │2、修正後刑法第68條：「拘 │              │        │
│            │   罰金加減者，僅加減其最 │   役加減者，僅加減其最高 │              │        │
│            │   高度。」。             │   度。」。               │              │        │
├──────┼─────────────┼─────────────┼───────┼────┤
│ 【連續犯】 │第56條：連續數行為而犯同一│（刪除）                  │新法刪除連續犯│被告先後│
│            │之罪名者，以一罪論。但得加│                          │之規定。      │多次之犯│
│            │重其刑至2 分之1 。        │                          │              │行，依新│
│            │                          │                          │              │法須分論│
│            │                          │                          │              │併罰，依│
│            │                          │                          │              │舊法則僅│
│            │                          │                          │              │論一罪，│
│            │                          │                          │              │是舊法有│
│            │                          │                          │              │利。    │
├──────┼─────────────┼─────────────┼───────┼────┤
│【累犯變更】│受有期徒刑之執行完畢，或受│受徒刑之執行完畢，或一部之│前案依軍法裁判│本案不論│
│修正前刑法第│無期徒刑或有期徒刑一部之執│執行而赦免後，5 年以內故意│者，及因過失再│適用舊法│
│47條、第49條│行而赦免後，5 年以內再犯有│再犯有期徒刑以上之罪者，為│犯有期徒刑以上│或新法，│
│→修正後刑法│期徒刑以上之罪者，為累犯，│累犯，加重本刑至2 分之1 。│之罪者，是否構│均構成累│
│第47條第1 項│加重本刑至2 分之1 。累犯之│第98條第2 項關於因強制工作│成累犯，新舊法│犯，是以│
│、第2 項、第│規定，於前所犯罪依軍法或於│而免其刑之執行者，於受強制│規定互歧。且新│新法並未│
│49條        │外國法院受裁判者，不適用之│工作處分之執行完畢或一部之│法復另行增訂強│較為有利│
│            │。                        │執行而免除後，5 年以內故意│制工作執行完畢│。      │
│            │                          │再犯有期徒刑以上之罪者，以│後之擬制累犯規│        │
│            │                          │累犯論。累犯之規定，於前所│定。          │        │
│            │                          │犯罪在外國法院受裁判者，不│              │        │
│            │                          │適用之。                  │              │        │
├──────┼─────────────┴─────────────┴───────┴────┤
│整體比較結果│新舊法均構成累犯，惟舊法只論以一罪，且罰金刑下限較低，是舊法較為有利。          │
└──────┴────────────────────────────────────────┘


司法院資訊處製作；財團法人民間司法改革基金會備份。
